```{r knitsetup, echo=FALSE, results='hide', warning=FALSE, message=FALSE, cache=FALSE}
library(knitr)
opts_knit$set(base.dir='./')
opts_chunk$set(prompt=TRUE, comment='', fig.path='figures/')
options(width == 66)
```

```{r,results='hide',echo=FALSE}
library(capm)
survey.data <- read.csv('survey.data.csv')
```

As pirâmides populacionais resumem a composição básica da população. Como mínimo, são construidas a partir das variáveis "idade" e "sexo", mas podem estar condicionadas por uma terceira variável categórica. As variáveis devem ser espcificadas nos respectivos argumentos da função.  

Antes de criar as pirâmides, mudemos as categorias das variáveis "sexo" e "esterilizado" para que o texto dos gráficos fique em português.

```{r names}
survey.data[ , 4] <- as.character(survey.data[ , 4])
survey.data[ , 4] <-
    ifelse(survey.data[ , 4] == 'Female', 'Fêmea', 'Macho')
survey.data[ , 4] <- as.factor(survey.data[ , 4])
survey.data[ , 6] <- as.character(survey.data[ , 6])
survey.data[ , 6] <-
    ifelse(survey.data[ , 6] == 'yes', 'sim', 'não')
survey.data[ , 6] <- as.factor(survey.data[ , 6])
matrix(names(survey.data), ncol = 1)
```

```{r pyramids}
PlotPopPyramid(dat = survey.data,
               age.col = 'age',
               sex.col = 'sex',
               stage.label = 'Anos')
PlotPopPyramid(dat = survey.data,
               age.col = 5,
               sex.col = 4,
               str.col = 6,
               stage.label = 'Anos',
               legend.label = 'Esterilizados')
```


