```{r knitsetup, echo=FALSE, results='hide', warning=FALSE, message=FALSE, cache=FALSE}
library(knitr)
opts_knit$set(base.dir='./')
opts_chunk$set(prompt=TRUE, comment='', fig.path='figures/')
options(width = 66)
```

```{r,results='hide',echo=FALSE}
library(capm)
psu.ssu <- read.csv(file = 'psu.ssu.csv')
set.seed(4)
pilot.psu <- SamplePPS(psu.ssu = psu.ssu,
                       psu = 10,
                       write = FALSE)
set.seed(4)
pilot.ssu <- SampleSystematic(
    psu.ssu = pilot.psu,
    su = 5, write = FALSE)
```

## Calculando o tamanho amostral

Continuando com o desenho por conglomerados em dois etágios, há duas fontes de dados que precisamos para calcular o tamanho e a composição amostral. A primeira é o objeto `psu.ssu` que criamos na primeira seção. A segunda fonte contém dados que coletamos hipoteticamente na amostra piloto que desenhamos anteriormente. O arquivo `pilot.csv` contém tantas linhas como domicílios visitados no piloto. A primeira coluna contém os identificadores das UPA à que pertence o respectivo domicílio. A segunda coluna contém o número de cães observados em cada domicílio. Com essas duas fontes de dados, podemos definir o nível de confiança que queremos, o erro que estmos dispostos a aceitar e uma estimativa do custo. A última é a razão entre o custo associado à visita de uma UPA e o custo associado à realização de uma entrevista.  

```{r,echo=FALSE}
pilot <- read.csv('pilot.csv')
Calculate2StageSampleSize(psu.ssu = psu.ssu, 
                          psu.x = pilot,
                          conf.level = 0.95,
                          error = 0.1,
                          cost = 10)
```

Uma vez definidos o tamanho e a composição da amostra final, a seleção das unidades amostrais é uma questão de repetir o que fizemos nas duas primeiras seções, usando os resultados prévios (20 UPA e 15 USA por UPA). Lembremos que 2.000000e+01 = 20 e 1.500000e+01 = 15.

```{r,eval=FALSE}
final.psu <- SamplePPS(psu.ssu, 20, write = F)
final.ssu <- SampleSystematic(final.psu, 15,
                              write = F)
MapkmlPSU(shape = 'santos',
          psu = final.psu[, 1], id = 1)
```

```{r,echo=FALSE}
final.psu <- SamplePPS(psu.ssu, 20, write = F)
final.ssu <- SampleSystematic(final.psu, 15, write = F)
```

