```{r knitsetup, echo=FALSE, results='hide', warning=FALSE, message=FALSE, cache=FALSE}
library(knitr)
opts_knit$set(base.dir='./')
opts_chunk$set(prompt=TRUE, comment='', fig.path='figures/')
```

```{r,results='hide',echo=FALSE}
library(capm)
```

Ahora estamos listos para simular el efecto de la imigración, el abandono, la esterilización y la adopción, en la dinámica pobacional de perros de casa y callejeros. La función `SolveIASA` usa varios parámetros en un modelo de dinámica poblacional. Algunos parámetros son de perros de casa y otros de callejeros (la página de ajuda de `SolveIASA` describe las abreviaciones de los parámetros).  

Tenemos estimativas para casi todos los parámetros de la población de perros de casa pero no tenemos estimativas para la población de callejeros. Con base en la literatura y en la opinión de expertos, podemos definir estimativas subjetivas para la población de callejeros (en la siguiente sección evaluaremos que tanto las estimativas subjetivas comprometen los resultados del modelo).

Valores para definir las condiciones iniciales.

```{r}
# Perros de casos       # Perros callejeros
f1 <- 39565 - 12783;    f2 <- f1 * 0.1
fs1 <- 12783;           fs2 <- fs1 * 0.05
m1 <- 50289 - 9346;     m2 <- m1 * 0.1
ms1 <- 9346;            ms2 <- ms1 * 0.05
```

Valores para definir los parámetros.

```{r}
# Perros de casos       # Perros callejeros
b1 <-  7724;            b2 <- b1 * 0.15
df1 <- 0.046;           df2 <- df1 * 1.15
dm1 <- 0.053;           dm2 <- dm1 * 1.15
sf1 <- 0.13;            sf2 <- sf1 * 0.05
sm1 <- 0.043;           sm2 <- sm1 * 0.05
k1 <- (f1 + m1) * 1.1;  k2 <- (f2 + m2) * 1.1
h1 <- 1;                h2 <- 0.5;
a <- 0.05;              alpha <- 0.104;
v <- 0.147
z <- v * 0.11
```

Parámetros y condiciones iniciales.

```{r}
init.solve.iasa = c(
    f1 = f1, fs1 = fs1,
    m1 = m1, ms1 = ms1,
    f2 = f2, fs2 = fs2,
    m2 = m2, ms2 = ms2)

pars.solve.iasa = c(
    b1 = b1, b2 = b2, df1 = df1,
    dm1 = dm1, df2 = df2, dm2 = dm2,
    sf1 = sf1, sf2 = sf2, sm1 = sm1,
    sm2 = sm2, k1 = k1, k2 = k2,
    h1 = h1, h2 = h2, a = a,
    alpha = alpha, v = v, z = z)
```

Solucionar el modelo para las estimativas puntuales es simple.

```{r}
solve.iasa.pt <- SolveIASA(
    pars = pars.solve.iasa,
    init = init.solve.iasa,
    time = 0:20, method = 'rk4')
```

Podemos estar interesados en que tanto cambian diferentes subpoblaciones a través del tiempo. Por ejemplo, calculemos el cambio relativo del total perros de casa esterilizados, desde el comienzo hasta el final del periodo simulado

```{r}
CalculatePopChange(
    model.out = solve.iasa.pt,
    variable = 'ns1',
    t1 = 0, t2 = 20)
```

y el cambio absoluto del total de hembras callejeras no esterilizadas, entre el quinto y el décimo año.

```{r}
CalculatePopChange(
    model.out = solve.iasa.pt,
    variable = 'fs2',
    t1 = 5, t2 = 10, ratio = F)
```

La dinámica de diferentes subpoblaciones también puede ser plotada (var la página de ayuda de `PlotModels`).

```{r point_estimates_simulation}
PlotModels(model.out = solve.iasa.pt,
           variable = 'ns1')
```

También podemos simular escenarios para evaluar la interacción entre diferentes combinaciones de tazas de esterilización, abandono, adopción e imigración. En el siguiente ejemplo crearemos 900 escenarios (50 tazas de esterilización, 3 tazas de abandono, 3 tazas de adopción y 2 tazas de imigración).

```{r scenarios,fig.height=12,fig.width=12}
solve.iasa.rg <- SolveIASA(
    pars = pars.solve.iasa,
    init = init.solve.iasa,
    time = seq(0, 20, by = 0.5),
    s.range = seq(from = 0, to = 0.4,
                  length.out = 50),
    a.range = c(0, .2),
    alpha.range = c(0, .2),
    v.range = c(0, .2),
    method = 'rk4')
PlotModels(model.out = solve.iasa.rg,
           variable = 'ns')
```